臺灣屏東地方法院刑事判決　　　　　　 94年度簡上字第156號
　　上　訴　人　臺灣屏東地方法院檢察署檢察官
　　上　訴　人
　　即　被　告　甲○
上列上訴人因被告竊佔案件，均不服本院刑事庭94年度簡字第
1092號，中華民國94年8 月31日刑事簡易判決（檢察官起訴案號
：台灣屏東地方法院檢察署94年度偵字第3822號）提起上訴，本
院判決如下：
    主  文
原判決關於被告於92年9 月竊佔及定應執行刑部分，均撤銷。
甲○意圖為自己不法之利益，而竊佔他人之不動產，處拘役肆拾
伍日，如易科罰金，以佰元折算壹日。
其他上訴駁回。
上開撤銷改判部分所處拘役肆拾伍日，如易科罰金，以佰元折
算壹日；與駁回上訴之部分所處拘役肆拾日，如易科罰金，以
佰元折算壹日，應執行拘役柒拾伍日，如易科罰金，以佰元折
算壹日。緩刑貳年。
    事 實
一、甲○明知位於屏東縣潮州鎮○○段第353 之20地號土地上如
    附圖所示編號Ｃ（面積26平方公尺）之土地係乙○○所有，
    竟意圖為自己不法之利益，未經乙○○同意，擅自於民國91
    年9 月間某日起，以鐵門加鎖之方式將該土地圍起來予竊佔
    使用。
二、甲○另於92年9 月間某日，明知與上開土地相鄰之屏東縣潮
    州鎮○○○段土地屬未登錄土地，所有權係中華民國所有之
    如附表所示編號Ｂ（面積15平方公尺）之土地，竟基於意圖
    為自己不法之利益，擅自搭蓋鐵皮車棚予竊佔，並供己停車
    使用。
三、案經乙○○訴由臺灣屏東地方法院檢察署檢察官偵查起訴。
    理  由
一、上訴駁回（91年9月竊佔部分）：
  (一)前述犯罪事實一，業經上訴人即被告（以下簡稱被告）甲○
    在本院審理中自白明確，核與告訴人即證人乙○○指訴之情
    節相符，並有前揭土地之登記謄本、屏東縣潮州地政事務所
    94年3 月16日屏潮地字第0940002730號函送之土地複丈成果
    圖、94年7 月6 日屏潮地二字第0940006653號函各一份及現
    場照片13張可參。
  (二)是依上開告訴人指述內容及卷附之各項文書、證物等補強證
    據已足資擔保被告於本院調查、審理中所為之上開任意性自
    白之真實性，按據刑事訴訟法第156 條之規定，自得據被告
    前開任意性自白及各該補強證據，採信被告任意、真實之自
    白，認本件事證明確，被告犯行洵堪認定，應予依法論科。
  (三)核被告竊佔告訴人乙○○所有上揭土地之行為，係犯刑法第
    320 條第2 項、第1 項之竊佔罪。原審以被告罪證明確，因
    而適用刑法第320 條第2 項、第1項 、第41條第1項前段、
    罰金罰鍰提高標準條例第1 條前段、第2 條規定，並審酌被
    告素行、犯罪動機、目的、手段、犯罪所生危害，犯後坦認
    此部分犯行等一切情狀，量處拘役40日，並諭知易科罰金之
    折算標準。認事用法尚無不合，量刑亦稱妥適，被告上訴意
    旨並不否認犯罪，空言指摘原判決不當及檢察官循告訴人之
    請求認原判決量刑過輕，均為無理由，應予駁回。
二、撤銷改判（92年9月竊佔部分）：
  (一)上開犯罪事實二之犯行，業據被告於本院審理中坦承不諱，
    並有前揭土地之登記謄本、屏東縣潮州地政事務所94年3 月
    16日屏潮地字第0940002730號函送之土地複丈成果圖、94年
    7 月6 日屏潮地二字第0940006653號函各一份及現場照片13
    張可參，此部分事證明確，犯行堪以認定。
  (二)核被告此部分之行為，係犯刑法第320 條第2 項、第1 項之
    竊佔罪。
  (三)原審以被告罪證明確，予以論罪科刑，固非無見，惟查，公
    訴意旨認被告另涉竊佔如附表編號Ａ土地犯行犯行尚屬不能
    證明，自應不另為無罪之諭知（詳後述），原判決認被告犯
    竊佔如附表編號Ａ土地，尚有未洽。被告上訴意旨據以指摘
    原判決該部分不當，非無理由，爰就該部分撤銷原審判決，
    量處拘役45日，並諭知如易科罰金之折算標準。
  (四)聲請簡易判決意旨另以：被告意圖為自己不法之利益，於
    92年9 月間，竊佔如附表編號Ａ之國有土地，因認被告此部
    分涉犯刑法第320 條第2 項、第1 項竊佔罪行。惟訊據被告
    則堅詞否認有此部分之犯行，並辯稱：該部分土地係隔鄰之
    其他人所佔用等語。經查：告發人乙○○於本院審理時到庭
    陳稱：該部分是由其他人所竊佔等語，是足認被告所辯應可
    採信，被告此部分犯罪尚屬不能證明。公訴人因認被告此部
    分與前開竊佔罪屬單純一罪關係，故不另為無罪之諭知。
三、被告前開上訴駁回部分所處拘役40日，如易科罰金以300 元
    折算1 日，與撤銷改判部分所處拘役45日，如易科罰金以
    300 元折算1 日，依法定其應執行拘役75日，如易科罰金，
    以300 元折算1 日。又被告告前未曾受有期徒刑以上刑之宣
    告，因一時失慮，偶罹刑典，事後於本院審理時均已坦承犯
    行，並自動拆除鐵皮車棚、鐵門等物，歸還土地，深具悔意
    ，經此刑之宣告後，應知警惕而無再犯之虞，本院因認暫不
    執行其刑為當，予以宣告緩刑2年，用啟自新。
據上論結，應依刑事訴訟法第455 條之1 第3 項、第368 條、第
369 條第1 項前段、第364 條、第299 條第1 項前段、刑法第
320 條第2 項、第1 項、第41條第1 項前段、第51條第5 款、第
74條第1 款，罰金罰鍰提高標準條例第1 條前段、第2 條，判決
如主文。
中　　華　　民　　國　　94　　年　　11　　月　　15　　日
                刑事第二庭  審判長  法  官  羅森德
                                    法  官  陳松檀
                                    法  官  蘇碧珠
右正本證明與原本無異。
不得上訴。
中　　華　　民　　國　　94　　年　　11　　月　　16　　日
                                    書記官  滕一珍
